Ejercicio 1: Leer el Data Frame que se encuentra en el
fichero Empleo.txt". El fichero contiene datos de un estudio 
sobre la duración  media de semanas trabajadas de los contratos
de empleo en la Unión Europea. Con los datos en él incluidos.

a) Ordenar el data frame alfabéticamente por países

b) Calcular la media, mediana y cuantiles de la duración.

c) Evaluar los parámetros de dispersión de la duración.

d) Ordenar los países por las semanas trabajadas.

e) Visualizar las diferencias con un diagrama de caja y 
distinguir los valores singulares. Explicar los campos de datos
resultado del uso de la función boxplot()

f) Mostrar gráficamente la situación de España en e)

g) Visualizar gráficamente las variaciones entre países 
de la UE (ordenados duración y sin ordenar) y señalar en 
el gráfico los valores que 
corresponde a España.

h) (Opcional) El fichero  “H_T_A_UE_2017.txt” contiene los
datos para 22 países de la UE del total del número de horas
medio por trabajador en un año. Con sus datos, calcular la
duración media semanal de la jornada laboral en Grecia, 
España y Alemania. Explicar las conclusiones

```{r}
# a) Ordenar el data frame alfabéticamente por países

#Lo primero que tenemos que hacer es leer el archivo en formato
# txt y para eso lo que tenemos que hacer es invocar los codigos 
# setwd para que nos indique la direccion de donde vamos a cojer
# el archivo y con el read.(formato) pos leeremos el tipo de 
# archivo que queremos leer que ene este caso es Empleo.txt.
#Con el attach lo que conseguimos es que po
#damos entrar dentro de los factores del texto empleo para
#poder trabajar en ellos.
#Para ordenarlo por Paises tenemos un comando llamado 
# order que nos facilitara el trabajo de ordenarlo por paises
getwd()
setwd("C:/Users/34636/Desktop/Alejandro_Arzola_ME_2_entrega/DATOS")
Empleo = read.table("Empleo.txt", dec = ".",sep=",",header = T)
EmpleoPais = Empleo[order(Empleo$Pais),]
attach(EmpleoPais)
print (Empleo)
```


```{r}
# b) Calcular la media, mediana y cuantiles de la duración.
# y c) Evaluar los parámetros de dispersión de la duración.

#Para calcular la media la mediana y los cuartiles aplicamos 
# los siguientes comandos:

print("La media es :")
media = mean(Duracion)
media
mediana = median(Duracion)
mediana
Quantiles = quantile(Duracion)
Quantiles
#Como podemos no hay mucha dispersion de duracion de los 
#paises la concentracion se encuentra entre los 41 y los 42
#es decir que la mayoria de la duracion de los trabajadores 
#de la Union europea es se centra en las 41 semanas se deduce
#que su concentracion se encuentra en 41.

```

```{r}
# d) Ordenar los países por las semanas trabajadas
#Basicamente consiste en hacer lo mismo que en el anterior 
# pero le cambiamos la condicion del comando
# order diciendole que sea por "duracion , los paises"
#es decir que me ordene los paises por las semanas trabajadas
setwd("C:/Users/34636/Desktop/Alejandro_Arzola_ME_2_entrega/DATOS")
Empleo = read.table("Empleo.txt", dec = ".",sep=",",header = T)
names(Empleo)
attach(Empleo)
semanastrabajadas=Empleo[order(Duracion),]
semanastrabajadas
```


```{r}
#e) Visualizar las diferencias con un diagrama de caja y 
#distinguir los valores singulares. Explicar los campos 
#de datos resultado del uso de la función boxplot()
#f) Mostrar gráficamente la situación de España en e)
#Como vemos lo primero que hay que hacer es poner el 
#comando en relacion a su duracion de semanas y lo demas
#que añademos solo es decoracion para visualizar mejor el
#boxplot y las caracteristicas del boxplot, el BOXPLOT
#hace graficas de los valores datos en grupos y con el
#podemos ver la distribucion de los datos y su centralidad o dispersion 

boxplot(Duracion,col="gray" , ylab="Numero de semanas",xlab="Paises de la Union Europea")
help(boxplot)
grid()
 # El comando abline se encarga de generar una linea 
#y como anteriormente hizimos un boxplot pos el abline 
#se realiza segu el boxplot, segun  la situacion de España
#el col solo sirve como elemento de decoracion lo mismo
#pasa con el lwd y el lty sirven para cambiar el tipo de
#linea y el grosor de estas lineas.
España=abline(h=Duracion[Pais=="España"], col="green", lwd=2, lty=1)
#El comando text se utiliza para añadir textp en este
#caso en la duracion del pais españa y lo que hacemos
#es añadirle la etiqueta españa con color y el cex
#para el tamaño de la letra
text(1.10,y=Duracion[Pais=="España"]+0.5, labels ="España",
col="green", cex = 1.00 )
print(España)

```

```{r}
#g) Visualizar gráficamente las variaciones entre países de la UE 
# (ordenados duración y sin ordenar) y señalar en el gráfico los 
# valores que corresponde a España.
#Lo primero que hay que hacer es poder acceder a las las 
# columnas del documentos exactamente sus nombres 
attach(EmpleoPais)
# El par mar c sirve par establecer los parametros de 
#trazado.Se tienen en cuenta un parametro y es el tamaño del del
#margen de separacion basicamente
par(mar=c(5,5,1,1)+0.1)
#Creamos un plot que hacen lineas en funcion de la cantidad 
#de paises y su duracion , el xaxt sirve para suprimir 
# los ejes de las x  es decir las semanas de los paises
# en la zona de abajo del plot y luego lo demas son elementos decorativos

plot(1:nlevels(Pais), Duracion[Pais==levels(Pais)], 
xaxt="n", lwd=6, type="h", col="black", ylab="Numero 
de semanas",xlab="Paises de la Union Europea")
grid()
#El axis sirve para especificar  el lado y la posicion de las etiquetas
axis (side = 1, at = 1:length(Pais), labels = F) 
#El text nos sirve para añadir texto de los paises a las 
text(1:nlevels(Pais), par("usr")[3]-0.1, labels = Pais, srt =30, pos = 2, cex=0.6,xpd = TRUE)
#El points nos siver con h para hacer la linea en unas cordenadas
# especificadas en este caso en donde tenemos españa para señalarla,
#la linea en este caso lo demas son elementos de decoracion
points(which(Pais=="España"),Duracion[Pais=="España"], type = "h", col="green", lwd=6)
#Este es para el punto de la punta donde alcanza su numero 
# maximo de semanas 
points(which(Pais=="España"),Duracion[Pais=="España"], type = "p", col="green", lwd=6)
```


```{r}
attach(semanastrabajadas)
#En este caso es lo mismo pero con la condicion de que 
#esten ordenados los paises 
par(mar=c(5,5,1,1)+0.1)
plot(1:nlevels(Pais),Duracion, xaxt = "n",lwd=3, 
type = "h", col="black", ylab="Numero de semanas"
,xlab="Paises de la Union Europea")
grid()

axis (side = 1, at = 1:length(Pais), labels = F) 
text(1:nlevels(Pais), par("usr")[3]-0.1, labels = Pais, srt =30, pos = 2, cex=0.8, xpd = TRUE)
points(which(Pais=="España"),Duracion[Pais=="España"], type = "h", col="green", lwd=3)
points(which(Pais=="España"),Duracion[Pais=="España"], type = "p", col="green", lwd=3)


```


```{r}
# h) (Opcional) El fichero  “H_T_A_UE_2017.txt” contiene 
# los datos para 22 países de la UE del total del número 
# de horas medio por trabajador en un año. Con sus datos, 
# calcular la duración media semanal de la jornada laboral
# en Grecia, España y Alemania. Explicar las conclusiones
setwd("C:/Users/34636/Desktop/Alejandro_Arzola_ME_2_entrega/DATOS")
Empleo = read.table("H_T_A_UE_2017.txt", dec = ".",sep=",",header = T)
Empleo
names(Empleo)
España=subset(Empleo,Pais=="ESP") 
Grecia=subset(Empleo,Pais=="GRC")
Alemania=subset(Empleo,Pais=="DEU")
E_G_A=rbind(Grecia,España,Alemania)
attach(E_G_A)
Dias=data.frame(Dias=Horas/24)
Semanal=data.frame(Semanal=Dias/7)
Total=cbind(E_G_A,Dias,Semanal)
Total
#Como podemos observar alemania es el pais con menos semanas
# trabajadas es alemania y el pais que trabaja mas es Grecia.
# Tambien es debido a que en alemania trabajan pero son capaces
# de producir mas qu en el resto de paises Grecia esta el primero
#por la alta tasa de paro que sufre por la crisis que sufre Grecia.
```

