Ejercicio 2: Leer el data frame que se encuentra en el 
fichero "Puromicina.txt". El fichero contiene datos de un 
estudio sobre la velocidad de reacción enzimática 
(en número de cuentas por minuto) en función de la concentración
de sustrato (en partes por millón –ppm-) en experimentos donde 
se trataba la enzima con Puromicina ("treated") o no se trataba
con esta ("untreated"). Con los datos en él incluidos.

a) Calcular, las medias de la velocidad de reacción en función 
del empleo o no de Puromicina.

b) Evaluar los parámetros de dispersión de la de la velocidad de reacción.

c) Visualizar si la concentración del sustrato influye en la 
velocidad de reacción en los casos en que se trata o no con Puromicina.

d) Ordenar por velocidad de reacción.

e) Analizar los efectos del uso de la Puromicina  y de la 
concentración del sustrato en la velocidad de reacción. Realizar algunas predicciones.

f) Analizar el fichero “Puromicina_NA.txt” que contiene NAs y utilizar 
las funciones na.omit y complete.cases para evaluar el apartado 
a). ¿Qué conclusiones se pueden sacar? ¿Cómo afectaría el resultado si 
se sustituyen los NAs por ceros?

```{r}
# a)
#lo primero que hacemos es llamar a la direccion en la 
# que tenemos el documentos y separarlas por las comas 
# los decimales con puntos y por ultimo que lea los titulos

getwd()
setwd("C:/Users/34636/Desktop/Alejandro_Arzola_ME_2_entrega/DATOS")
puromicina = read.table("Puromicina.txt", sep = ",", dec = ".", header = T)
#Con el attach podemos acceder a las factores del archivo y poder
#modificar cosas en el 
names(puromicina)
attach(puromicina)
#Con el aggregate lo que hemos hecho es dividir los casos en los 
# que la puromicna ha sido tratada y no ha sido tratada y 
# la velocidad de la reacciones quimicas
# de la concentracion de sustrato 
medias=aggregate(velocidad_reaccion~Puromicina,puromicina, mean)
medias
puromicina

```
```{r}
# b) Evaluar los parámetros de dispersión de la de la 
# velocidad de reacción.
Quantiles = quantile(velocidad_reaccion)
Quantiles
sd(velocidad_reaccion)
mean(velocidad_reaccion)
median(velocidad_reaccion)
#como podemos ver la mayor concentracion de velocidades 
#de reaccion se en en los 124 ppm , se puede observar que 
# hay una gran candtidad dispercion entre las velocidades 
# de reaccioi desde 47 hasta 207  
# El rango intercuatilico se encuentra entre el 3 y el 1
```


```{r}
#c) Visualizar si la concentración del sustrato influye 
# en la velocidad de reacción en los casos en que se trata
# o no con Puromicina.
names(medias)
medias<-aggregate(velocidad_reaccion~Puromicina,puromicina, mean)
medias2<-aggregate(concentracion~Puromicina,puromicina, mean)
medias
medias2
```

```{r}
#d) Ordenar por velocidad de reacción.
setwd("C:/Users/34636/Desktop/Alejandro_Arzola_ME_2_entrega/DATOS")
Empleo = read.table("Puromicina.txt", dec = ".",sep=",",header = T)
names(Empleo)
semanastrabajadas=Empleo[order(velocidad_reaccion),]
semanastrabajadas


```

```{r}
# e)
# Lo primero que haremos sera realizar un plot en el que 
# comparraemos la conenctracion y la velocidad de los
# tratados con puromicina lo demas son elementos decorativos.
plot(concentracion[Puromicina=="treated"],
     velocidad_reaccion[Puromicina=="treated"], col="black", pch=19,
     xlab ="Concentración Sustrato (ppm)", ylab = "Velocidad de Reacción (counts/min/min)" )

# Modelo
yt=velocidad_reaccion[Puromicina=="treated"]
xt=concentracion[Puromicina=="treated"]
 # Aplica el modelo de regresion lineal para poder predecir
# futuros resultados de la evolucion de la aplicacion de la puromicina
modelo_treated<-lm(yt~xt+I(xt^(1/2)))
# la secuencia que seguira la linea como ira avanzando linealmente
xv=seq(from=0,to=1.1, by=0.01)
# que me predija los posibles movimientos segun la secuencia anterior 
yv=predict(modelo_treated, list(xt=xv))
# Esto sirve para poner una linea de la secuancia anterior 
lines(xv,yv,col="green")
# Esto nos sirve para poner los puntos de concentracion y velocidad que casos tenemos
points(concentracion[Puromicina=="untreated"],
       velocidad_reaccion[Puromicina=="untreated"], col="blue", pch=19)
# Aqui aplicamos lo mismo pero para el caso de los no tratados 
ynt=velocidad_reaccion[Puromicina=="untreated"]

xnt=concentracion[Puromicina=="untreated"]

modelo_untreated=lm(ynt~xnt+I(xnt^(1/2)))

ynv=predict(modelo_untreated,list(xnt=xv))

lines(xv,ynv, col="purple")
```


```{r}
#f)
getwd()
setwd("C:/Users/34636/Desktop/Alejandro_Arzola_ME_2_entrega/DATOS")
Puromicina_Na<-read.table("Puromicina_NA.txt", sep = ",", dec = ".", header = T)
Puromicina_sin_na=na.omit(Puromicina_Na)
Puromicina_Na
Puromicina_sin_na
attach(Puromicina_sin_na)
#Con el aggregate lo que hemos hecho es dividir los casos 
# en los que la puromicna ha sido tratada y no ha sido tratada 
#y la velocidad de la reacciones quimicas de la concentraciond e sustrato 
media=aggregate(velocidad_reaccion~Puromicina,Puromicina_sin_na, mean)
media
#Como podemos ver tenemos menos cantidad de pruebas de reaccion
# enzimatica pero aun asi sigue siendo superior la velocidad 
# de los tratados a los no tratados.
#GSPC
set.seed(8)
```

