Ejercicio 3:  El 2% de los equipos de un cierto fabricante
de ordenadores tienen un fallo por mes de utilización y
ningún ordenador tiene más de una avería por mes. El
Departamento de Informática de la ULPG decide adquirir 
150 de estos equipos. Se pide: 
 
a) Analizar el tipo de función de probabilidad subyacente
y explicar sus características. 

b) Calcular la probabilidad de que el número de averías sea de 5. 

c) Encontrar la probabilidad de que el número de averías sea mayor o igual a 3. 

d) ¿Qué valor de la variable deja por debajo de sí el 75% de la probabilidad?
  
e) Encontrar el número mínimo n tal que la probabilidad de que el número de averías sea superior a 0.99 

f) Calcular el percentil 95% de la distribución. 

g) Obtener una muestra de tamaño 1000 de esta distribución. 

h) Representar gráficamente la muestra de g) mediante un
diagrama de barras y comparar éste con las frecuencias esperadas 
según el modelo que genera los datos.


```{r}
#a)
#hallamos la esperanza
ordenadores=150
probabilidad=0.02
esperanza=ordenadores*probabilidad
esperanza
q=0.98
varianza=ordenadores*probabilidad*q
varianza
dt=sqrt(varianza)
dt
res=esperanza/dt
res
```

```{r}

#b) probabilidad de que el numero de averias sea 5
dato=5
dbinom(x=dato,size=ordenadores,prob=probabilidad)

```

```{r}
#c) probilidad de que el numero de averias sea mayor o igual a 3 
ordc=2

x=1-pbinom(ordc,ordenadores,probabilidad)
x

```

```{r}
#d)
qbinom(0.75,ordenadores,probabilidad) 

```

```{r}
#e)
qbinom(0.99,ordenadores,probabilidad) 

```

```{r}
# f)
s=qbinom(0.95,ordenadores,probabilidad)
s

```

```{r}
#g) y h)
muestras=1000
g=rbinom(ordenadores,muestras,probabilidad) 
#---------------------------------
Valor=max(g)+1
Valor
hist(g,breaks=-0.5:Valor,freq = FALSE, main="Histograma vs Función Densidad")  

points(0:Valor,dbinom(0:Valor,muestras,0.02), col="brown") 
lines(0:Valor,dbinom(0:Valor,muestras,0.02), col="blue")  
```

