Ejercicio 4: Consideremos una variable aleatoria que sigue
una distribución P (x; 3). Se pide: 

a) Calcular la probabilidad de que sea mayor o igual que 5.5. 

b) Calcular la probabilidad de sus valores mayores o iguales a 1 
y menores o iguales a 6.

c) Obtener el percentil 75 de la distución.

d) ¿Qué valor es el que deja por debajo de sí el 5% de los
valores más bajos de la variable? 
  
e) Obtener una muestra de tamaño 500 de la distribución, 
representarla gráficamente mediante un diagrama de barras
y comparar éste con las frecuencias esperadas según el modelo
que genera los datos. 

f) Explicar la influencia del parámetro lambda en la 
distribución y visualizar los diferentes resultados superpuestos. 
```{r}
 #a)Primero tenemos q calcular la probabilidad de que sea
 #mayor o igual a 5.5
#tenemos como datos 
#Tenemos que hallar la probabilidad acumulativa
# de 5.5 hasta el valor q sea 
lambda=3 #el valor de lambda  de una variable aleatoria
x=5.5  # valor mayor o igual de la variable
s=1-ppois(x,lambda)
# Es la probabildad de mayor o igual a 5.5

```

```{r}
#b) Probabilidad de mayores o iguales a 1 y menores o 
#iguales a 6.Tenemos que halar la probailidad de que 
# incluya el valor 1 hasta 6 es decir la probabilidad 
# de 1 hasta 6 hay que hallar la probabilidad acumulativa
# de 6 menos la probabilidad de cero
cero=0
seis=6
x= dpois(cero,lambda)
y= ppois(seis,lambda)
#Tenemos que restar la probabilidad de cero menos 
#la probabilidad acumalativa de 6
resultado=y-x
resultado

```

```{r}
#c) Para hallar el percentil 75 hacemos lo siguiente
z=qpois(0.75,3)
z

```

```{r}
#d)
qpois(0.05,3)
quantile(3)
```

```{r}
#e)
j=rpois(500,3)
j
hist(j)
Num_dias<-500
lambda<-3 
visitas<-rpois(Num_dias,lambda) 
x<-1:Num_dias 
plot(x,visitas,xlab="resultados",col="blue", ylab="distribucion", type="l") 
points(x,visitas, col="brown")
grid()

```

```{r}
#f)
# la influencia del lambda nos ayuda para conocer la esperanza 
# y la valrianza de los resultados, es decir la dispersion 
# de los datos entre si y que el valor no se alejara demasiado de ese valor

```

