Ejercicio 5: Consideremos una variable aleatoria W con
distribución N (200, 25). 
Se pide:

a) P [150 < W ≤ 250] 

b) P [W ≥ 255]. 

c) Si queremos desechar el 5% de valores más altos de la 
distribución y el 5% de valores más bajos, ¿con qué intervalo
de valores nos quedaremos?

d) Obtener una muestra de tamaño 1000 de la distribución, 
representar la función de densidad de esta distribución y 
compararla con el histograma de la muestra obtenida.

e) Obtener y visualizar la función de distribución acumulada
y situar sobre ella los resultados de a) y b) 

f) Calcular los coeficientes que definen los factores de forma
de la distribución (Curtosis y Asimetría). Razonar las respuestas. 


```{r}
# Se trata de una normal 
media=200
desviacion_tipica=25
# a) y e)
# Es 150 < W < o igual a 250 o lo q es lo mismo f 150-f 250
a=pnorm(250,media,desviacion_tipica)-pnorm(150,media,desviacion_tipica)
a

```

```{r}
# b)
x=255
b=1-pnorm(x,media,desviacion_tipica)
b
```

```{r}
 # c)
 # 5 % de los valores mas altos y 5 % de los valores mas bajos
p1=0.95
p2=0.05
qnorm(p1,media,desviacion_tipica)
qnorm(p2,media,desviacion_tipica)
# nos quedariamos con el 5 % de los valores mas altos 
```

```{r}
# d)
h=rnorm(1000,mean=1,sd=3)
p=hist(h,ylab="muestra de 1000",xlab="resultado")
s=dnorm(1000,mean=1,sd=3)
s
#----------------------------------------------------------
# representar la funcion de densidad

hist(h,freq=FALSE, main="Histograma vs Función Densidad")
lines(h,dnorm(h,1,3), col="brown") 

delta<-0.01
x<-seq(from=0, to=1000,by=delta)
f_X<-function(x1){ 
f<-rep(0,length(x1)) 
for(i in 1:length(x1)) { 
if((x1[i]<=0)|(x1[i]>=1000)) {
fX=0} 
else{
fX=0}  
f[i]=fX } 
return(f) 
} 


```

```{r}
#e) Obtener y visualizar la función de distribución 
# acumulada y situar sobre ella los resultados de a) y b)
# Parte A)

#--------------------------
mu<-200 
sigma<-25 
Z_150<-(150-mu)/sigma 
Z_150 
#------------------------
Z_250<-(250-mu)/sigma
Z_250
pnorm(Z_250) 

1-pnorm(Z_150)

pnorm(Z_250)-pnorm(Z_150) 

x<-seq(-3,3,0.01) 
z<-seq(Z_150, Z_250,0.01) 
p<-dnorm(z) 
z<-c(z,Z_250,Z_150) 
p<-c(p,0,0)
plot(x,dnorm(x), type="l",xaxt="n", ylab = "Densidad de Probabilidad", xlab="Altura", lwd=3) 
axis(1,at=-3:3, labels = c("146","154","162","190","220","240","260"))
polygon(z,p,col="green", density=50) 
grid()

#Parte b)

Z_255<-(255-mu)/sigma 
Z_255
1-pnorm(Z_255) 
x<-seq(-3,3,0.01) 
z<-seq(Z_255,3,0.01) 
p<-dnorm(z) 
z<-c(z,3,Z_255) 
p<-c(p,min(p),min(p)) 
plot(x,dnorm(x), type="l",xaxt="n",ylab = "Densidad de Probabilidad", 
xlab="Altura", lwd=2) 
axis(1,at=-3:3, labels = c("160","180","200","220","240","250","270")) 
polygon(z,p,col="red", density = 30) 
grid()
```

```{r}
# f)
library(moments)
kurtosis(p)
# la curtosis nos da 2 es decir se trata de una curstosis 
# de una distribucion normal 
# a medida que aumente la distribucion se hace mas picuday sus colas de la distribucion se hace mas gruesa.
Mode <- function(h) {
ux <- unique(h)
ux[which.max(tabulate(match(h, ux)))]
}
f=Mode (h)
# El coeficiente de asimetria se halla 
ap=(media-f)/desviacion_tipica
asimetria=skewness(h)
asimetria
ap
# Con este resultado deducimos que su asimetria 
 # es hacia la derecha al ser mayor que cero 
```





