Ejercicio 3.  El fichero “germinacion.csv” contiene los datos de germinación de semillas de dos genotipos de la planta parásita Orobanche y dos extractos de plantas huésped (judia y pepino) que se utilizaron para estimular la germinación. La variable “count” representa el número de semillas que germinaron de un lote de tamaño “sample” . Con estos datos se pide:  

a) Crear un data frame con los datos de la variable “count” y una columna adicional que incluya en número de semillas que no germinó. 

b) Calcular los parámetros de centralización y dispersión del conjunto de muestras para cada genotipo y tipo de planta huésped y analizar gráficamente el efecto del genotipo en la germinación. Explicar las conclusiones.

c) Utilizar la función lm() para ver la tendencia e influencia de los genotipos en la germinación. ¿Son estadísticamente independientes las variables de genotipo (“Orobanche”) y de tipo de planta huésped (“extract”)? Razonar y justificar las respuestas. 
 
 



```{r}
# a)
getwd()
setwd("C:/Users/34636/Desktop/Alejandro_Arzola_ME_2_entrega/DATOS")
datos_empleo<-read.table("germinacion.csv", header = T, sep = ",")
datos_empleo
#hay que hallar la mediana 4 combinacion de 2 fa
#proportciion esntre saple y tenemos una columna  por centaje de semillas q si germinacion y pro 
#boxplot(100)
attach(datos_empleo)
plot=datos_empleo[,1]
plot
count1=data.frame(count)
count1
pp=count/sample
Semillas_no=sample-count
cbind(datos_empleo,pp,Semillas_no)
media =mean(count~Orobanche)
media
# hacer la media, la mediana y la moda de los datos ,para la centralizacion
# para la dispersion lo que tenemos que hacer es hallar la desviacion tipica
# y ya con eso aplicamos el boxplot  de los dos tipos de germinacion 
```

```{r}
# b)
#------------------------------------
# Truqillo para aplicar la moda 
Mode = function(x) {
ux = unique(x)
ux[which.max(tabulate(match(x, ux)))]
}
#-----------------------------------------

#Centralizacion y dispersion para cada  conjunto de muestras de cada genotipo  no incluyendo el tipo de planta que se trata 
print("Parametros de dispersion y centralizacion para cada genotipo: ")
new_data=subset(datos_empleo,Orobanche=="a75")
new_data
#media
print("Media a75: ")
new_data_media=mean(new_data[,2])
new_data_media
#--------------
#mediana 
print("Mediana a75: ")
new_data_mediana=median(new_data[,2])
new_data_mediana
#------------------------------------
#Moda
print("Moda a75: ")
new_data_moda=Mode(new_data[,2])
new_data_moda
#--------------------------------
# Desviacion tipica
print("Desviacion tipica  a75: ")
new_data_desviacion_tipica=sd(new_data[,2])
new_data_desviacion_tipica
# ---------------------------------
# Y ahora hacemos lo mismo pero con el otro genotipo 

new_data2=subset(datos_empleo,Orobanche=="a73")
new_data2
#Media 
print("Media a73: ")
new_data2_media=mean(new_data2[,2])
new_data2_media
#--------------------------------
#Mediana
print("Mediana a73: ")
new_data_media2=median(new_data2[,2])
new_data_media2
#-----------------------------------------
#Moda
print("Moda a73: ")
new_data_moda2=Mode(new_data2[,2])
new_data_moda2
#--------------------------------------
# Desviacion tipica
print("Desviacion tipica  a73: ")
new_data_desviacion_tipica2=sd(new_data2[,2])
new_data_desviacion_tipica2

#Ahora vamos a aplicarla a cada tipo de planta huesped del que se trate 
#Empezamos con el a75 de pepino
new_data_pepino=subset(new_data,Orobanche=="a75" & extract=="pepino")
new_data_pepino
#Seguimos con el a75 de judia
new_data_judia=subset(new_data,Orobanche=="a75" & extract=="judia")
new_data_judia
#Empezamos con el a73 de pepino
new_data_pepino2=subset(new_data2,Orobanche=="a73" & extract=="pepino")
new_data_pepino2
#Seguimos con el a73 de judia
new_data_judia2=subset(new_data2,Orobanche=="a73" & extract=="judia")
new_data_judia2

print("Parametros y dispersion para cada tipo de planta ")
# Empezamos con pepino de a75 
#Media 
print("Media a75 pepino : ")
new_data_pepino_media=mean(new_data_pepino[,2])
new_data_pepino_media
#--------------------------------
#Mediana
print("Mediana a75 pepino: ")
new_data_pepino_mediana=median(new_data_pepino[,2])
new_data_pepino_mediana
#-----------------------------------------
#Moda
print("Moda a75 pepino: ")
new_data_pepino_moda=Mode(new_data_pepino[,2])
new_data_pepino_moda
#--------------------------------------
# Desviacion tipica
print("Desviacion tipica  a75 pepino: ")
new_data_pepino_desviacion_tipica=sd(new_data_pepino[,2])
new_data_pepino_desviacion_tipica

# Empezamos con judia 
#Media 
print("Media a75 judia : ")
new_data_judia_media=mean(new_data_judia[,2])
new_data_judia_media
#--------------------------------
#Mediana
print("Mediana a75 judia: ")
new_data_judia_mediana=median(new_data_judia[,2])
new_data_judia_mediana
#-----------------------------------------
#Moda
print("Moda a75 judia: ")
new_data_judia_moda=Mode(new_data_judia[,2])
new_data_judia_moda
#--------------------------------------
# Desviacion tipica
print("Desviacion tipica  a75 judia: ")
new_data_judia_desviacion_tipica=sd(new_data_judia[,2])
new_data_judia_desviacion_tipica

# Empezamos con pepino de a73
#Media 
print("Media a73 pepino : ")
new_data_pepino_media2=mean(new_data_pepino2[,2])
new_data_pepino_media2
#--------------------------------
#Mediana
print("Mediana a73 pepino: ")
new_data_pepino_mediana2=median(new_data_pepino2[,2])
new_data_pepino_mediana2
#-----------------------------------------
#Moda
print("Moda a73 pepino: ")
new_data_pepino_moda2=Mode(new_data_pepino2[,2])
new_data_pepino_moda2
#--------------------------------------
# Desviacion tipica
print("Desviacion tipica  a73 pepino: ")
new_data_pepino_desviacion_tipica2=sd(new_data_pepino2[,2])
new_data_pepino_desviacion_tipica2

# Empezamos con judia 
#Media 
print("Media a73 judia : ")
new_data_judia_media2=mean(new_data_judia2[,2])
new_data_judia_media2
#--------------------------------
#Mediana
print("Mediana a73 judia: ")
new_data_judia_mediana2=median(new_data_judia2[,2])
new_data_judia_mediana2
#-----------------------------------------
#Moda
print("Moda a73 judia: ")
new_data_judia_moda2=Mode(new_data_judia2[,2])
new_data_judia_moda2
#--------------------------------------
# Desviacion tipica
print("Desviacion tipica  a73 judia: ")
new_data_judia_desviacion_tipica2=sd(new_data_judia2[,2])
new_data_judia_desviacion_tipica2
```

```{r}
#c)
# Vamos a realizar un boxplot sobre cada planta y sobre si ha germinado o no
boxplot(Semillas_no[extract=="judia"]~Orobanche[extract=="judia"],col=c("red","green"),xlab="Genotipo en las judias")
lm1=lm(Semillas_no[extract=="judia"]~Orobanche[extract=="judia"])
abline(lm1)

boxplot(Semillas_no[extract=="pepino"]~Orobanche[extract=="pepino"],col=c("red","green"),xlab="Genotipo en los pepino")
lm2=lm(Semillas_no[extract=="pepino"]~Orobanche[extract=="pepino"])
abline(lm2)

boxplot(count[extract=="judia"]~Orobanche[extract=="judia"],col=c("red","green"),xlab="Genotipo en las judias")
lm3=lm(count[extract=="judia"]~Orobanche[extract=="judia"])
abline(lm3)

boxplot(count[extract=="pepino"]~Orobanche[extract=="pepino"],col=c("red","green"),xlab="Genotipo en los pepino")
lm4=lm(count[extract=="pepino"]~Orobanche[extract=="pepino"])
abline(lm4)
#---------------------------------------------------
# Como se puede observar se han germinado mas semillas de orobanche en el genetipo a75 con lo cual nos quiere decir que la hay que tener mas cuidado con el genotipo a75 por que es mas propenso a que le aparezcan los orobanches mas que con el genotipo a73
# Y si son independientes una de otra por que no tiene que haber ocurrido una para que la otra tenga mas o menos, es decir una no afecta  a otra aunque una sea mas afectada por este genotipo que por otro y que halla mas cantidad de una planta u otra no significa que valla a aumentar la cantidad de plantas afectadas por este genotipo
#--------------------------------------------------
```

