Ejercicio 4. Obtener del Instituto Canario de Estadística 
(ISTAC) el fichero con los datos de empleo en actividades 
relacionadas con la Ingeniería Informática (códigos de rama 
de actividad CNAE-09: 62,63 y 95) en Canarias por trimestres
en el periodo 2009 a 2018. (ojo con el formato de los datos 
y los separadores de decimales). Se pide 

a) Analizar gráficamente la variación de cada tipología de 
empleo en las Islas Canarias (por islas y totales) en el 
periodo considerado e intentar explicar sus valores singulares. 
b) Utilizando la librería mgcv(), encontrar un modelo de 
seguimiento del empleo  representar gráficamente su 
evolución y predicciones (efectuar una posible a diciembre de 2018).  
c) Encontrar la isla donde hay más empleo y en qué etapa. 
d) Analizar comparativamente la evolución durante dos años 
del empleo en dos islas diferentes y explicar sus variaciones
y sus aspectos comunes. 


```{r}
# a)
#Cargamos el directorio donde tenemos el archivo
setwd("C:/Users/34636/Desktop/Alejandro_Arzola_ME_2_entrega/DATOS")
# leemos el csv y le indicamos que se separa por ; y que tiene 
#titulo para que no lo convierta en caracteres 
datos_empleo = read.csv("Empleos_Informatica_Canarias_2009-18.csv"
, header = T, sep = ";")
 # Intentamos acceder a los datos  nombres del csv para poder
# luego trabajar con ello 
attach(datos_empleo)
# Seleccionamos el la columna 2 de los la codigo del cnae 62 
# es decir seleccionamos la columna de canarias 
canarias_62=datos_empleo[TRIMESTRES=="CNAE_62",2]
canarias_62
datos_empleo
# la secuencia va al reves de mayor a menor 
index=seq(length(canarias_62),1,-1)
canarias_62_t<-canarias_62[index]
canarias_62_t
# El plot sirve para hacer puntos de representaciones de numeros  des
plot (1:length(canarias_62), canarias_62_t, xaxt = "n", type = "l",
xlab = "Año", ylab = "Número Personas Empleadas CNAE 62",
ylim = c(0,max(canarias_62_t)), col="green", lwd=2)
# Sirve para hacer los cuadritos en el plot 
grid()
# Con years lo que hacemos es que estamos escribiendo encima 
# del plot anterior los años que tiene  este codigo 
years=c("2009", "2010", "2011", "2012", "2013", "2014", "2015", "2016", "2017", "2018")
 # El axis sirve para escribir las lineas que hay encima de
# los años ,para verlo de mejor manera mas visual, lo que 
# hace es añadir ejes al grafico actual.va desde 1 a 40 
# de 4 en 4 por que 4 trimestres es lo mismo que 1 año  y
# asi podemos ver las lineas en los años, en las etiquetas
# years que son los años 
axis (side = 1, at = seq(1,length(canarias_62),4),
labels = years)
 # Seleccionamos el trimeste de tenerife para hacer
# una comparacion
tenerife_62=TENERIFE[TRIMESTRES=="CNAE_62"]
# Seleccionamos el trimestre de gran canaria segun 
# el codigo del cnae_62
gran_canaria_62=GRAN.CANARIA[TRIMESTRES=="CNAE_62"]
# Lo que hacemos ahora es representar en el plot anterior 
# una linea negra q representa los empleos que hubo en tenerife 
# los ultimos años,tenemos que poner la misma longitud de datos 
# tanto en x como en y por eso ponemos de 1 a longitud de 
#canarias_62 por que llega a 40 y los datos de tenerife  
# segun el CNAE_62 son de esa misma longitud 
points(1:length(canarias_62),tenerife_62[index],
 type = "l", col="black" )
# Aqui hacemos lo mismo pero  con el caso de canarias 
# especificamente  para poder visualizarlo
points(1:length(canarias_62),gran_canaria_62[index], type = "l", col="red" )
# Como podemos ver Gran canaria  tenia mayor empleo en 
#las actividades de ingenieria informatica hasta mitad del 2013,
# que hubo un bajon importante que en Tenerife no se vio 
# reflejado y podemos visualizar como tenerife actualmente tiene 
# mas empleo que gran canaria .Las causas son desconocidas,
# aunque se podria sospechar las crisis economica española que 
# termino en el 2014, donde españa sufrio la peor crisis con el
# paro  y Gran canaria fue una de las islas que fue gravemente  
# afectada por ello.
# Luego por otra parte tambien se puede reflejar como hay un 
# crecimiento desde esa epoca 

```

b) Apartado

```{r}
# b) #Aqui lo que hacemos es un modelo de seguimiento de 
# trabajo segun este codigo cnae para poder predecir sus 
# futuras respuestas o cantidades 
#Realizamos un plot que valla desde 1 hasta la longitud
# que tenga canarias del codigo cnae 62 y luego los demas 
# elementos son decorativos
plot (1:length(canarias_62), canarias_62_t, xaxt = "n", pch=16,
xlab = "Año", ylab = "Número Personas Empleadas CNAE 62",
ylim = c(0,max(canarias_62_t)),col="#009E73", lwd=2)
# En cuanto al ylim son los limites que tiene de y que 
# tiene que coincidir con los de x son los maximos de
# canarias segun el codigo 62
grid()
# El grid es para hacer los cuadros
 # El years sirve para hacer una secuencia de los años 
# en los forma parte canarias 
years=c("2009", "2010", "2011", "2012", "2013", "2014", 
"2015", "2016", "2017", "2018")
# el axis plotea en el rango x las lineas que forman 
#parte de los trimestres que forman 1 año  con el codigo cnae 62
axis (side = 1, at = seq(1,length(canarias_62),4),
labels = years)
x=index
#Esto se trata de un modelo de regresion lineal que sirve para 
# poder hacer una prediccion del futuros intervalos que vallan
# a ocurrir seun los datos dados 
modelo_62=lm(canarias_62~x+I(x^2)+I(x^3))
xv=x
# la funcion predict sirve para hacer predicciones  
# a partir del resultado de varias funciones segun un modelo
yv=predict(modelo_62,list(x=x))
lines(xv,yv,col="red", lwd=2)
# Esto hace referencia a la prediccion exacta exactamente en el año 2018
yv2018=predict(modelo_62,list(x=x[2]))
# lines  sirve para hacer los puntos hasta abajo y lo demas es 
# decorativo y points para hacer exctamente el punto donde predice
# la regresion lineal
points(x[2],yv2018, pch=16, col="#E69F00")
lines(c(x[2],x[2]),c(0,yv2018), col="#E69F00",lty=3, lwd=3)

yv2018
# Como se puede observar nuestro modelo de regresione es ascendente 
# tira para arriba eso quiere decir que el trabajo en este codigo
# cnae pos tiene frutos va en ascenso , se encuentra en auge y 
#podremos predecir que seguira asi los proximos años 

```



```{r}
#c) # Aqui lo que hacemos es una comparacion de la actividad 
# de empleados en este codigo tanto en las islas canarias en 
# general como en especifico en gran canaria y tenerife 

 # Hacemos una referencia a los trismestres del cogigo del
# cnae 63 de canarias 
canarias_63<-datos_empleo[TRIMESTRES=="CNAE_63",2]
 # index lo que hacemos que es colocamos de manera inversa 
# la longitud de canarias de mayor a menor

index=seq(length(canarias_63),1,-1)
index
canarias_63_t=canarias_63[index]

plot (1:length(canarias_63), canarias_63_t, xaxt = "n", type = "l",
xlab = "Año", ylab = "Número Personas Empleadas CNAE:63",
ylim = c(0,max(canarias_63_t)),col="green", lwd=2)
# El grid es para hacer los cuadritos 
grid()
# years es una etiqueta para hacer referencia a los años 
years=c("2009", "2010", "2011", "2012", "2013", "2014", "2015", "2016", "2017", "2018")
#ploteamos las etiquetas de los años de 4 en 4 por que
# son los semetres para formar 1 año 
axis (side = 1, at = seq(1,length(canarias_63),4),labels = years)
 # hacemos una referencia a los trimestres de tenerife con el codigo del cnae 63
tenerife_63=TENERIFE[TRIMESTRES=="CNAE_63"]
# hacemos lo mismo pero con gran canaria 
gran_canaria_63=GRAN.CANARIA[TRIMESTRES=="CNAE_63"]
#Aqui lo que hacemos es representen las lineas tanto 
# de gran canaria como de tenerife segun su longitud 
# segun el codigo de cnae 63
points(1:length(canarias_63),tenerife_63[index], type = "l", col="black" )
points(1:length(canarias_63),gran_canaria_63[index], type = "l", col="yellow" )
#Podemos observar que en este codigo cnae en gran 
# canaria en el 2010 ocurrio algo que hizo que provocara
# que se redujeran los empleados en este sector a en 
# comparacion de tenerife que estaba subiendo y a logrado 
# a tener picos altos como se puede ver a mitad del 2015 
# lo que se puede apreciar tambien es que las islas canarias 
# en general tiene sus movimientos u oscilaciones son muy 
# parecidas a las de tenerife lo que nos quiere decir que 
# tenerife tiene una gran influencia en cuanto a este 
# codigo anque las demas islas tambien lo tienen pero 
# no tan a gran escala.
```



```{r}
# para hallar el maximo de canarias 
# con el codigo 63
max(canarias_63)
# lo que hacemos ahora es restarle a la longitud 
# el maximo de canarias 63 y aplicarle la division 
# entre 4 para tener los años y luego sumarselos y 
# sumarle 2009  por que el parametro estaba en meses 
am=(length(canarias_63)-which.max(canarias_63)) %/% 4 + 2009  # %/% división entera
am
#  Esto hace referencia al modulo de la 
# division  para hallar el resto para saber los meses exctamente 
tm=(length(canarias_63)-which.max(canarias_63)) %% 4  
tm
# imprimimos un frase para darle instroduccion
am_char=c("Año Contratación máxima histórica Canarias en CNAE 63:",
# convertir el numero es caracter y lo mismo con el 
as.character(am),"Trimestre:", as.character(tm))
# se imprime el char, la frase 
print(am_char)
# Aqui lo que hemos hecho es encontrar en que 
#etapa de los ultimos años ha habido mas empleo
```




```{r}
# d) 
# lo primero que hacemos es hacer una referencia 
#a las cantidades que tenemos dentro del codigo
# del cnae 62 de tenerife para cojer los ocho primeros  de menor a mayor 
tenerife_62_2y<-tenerife_62[8:1]
tenerife_62_2y
# hacemos lo mismo con gran canaria
gran_canaria_62_2y<-gran_canaria_62[8:1]
gran_canaria_62_2y

# hacemos un plot para representar las cantidades de 
#gran canaria en codigo cnae 62 luego lo demas son 
#elementos decorativos y le aplicamos como limite 
#empieze con el minimo de grancanrai y y acabo con 
#el maximo de tenerife 
plot (1:8, gran_canaria_62_2y, xaxt = "n", pch=16,type = "b",
xlab = "Años", ylab = "Número Personas Empleadas CNAE 62",
ylim = c(min(gran_canaria_62_2y),max(tenerife_62_2y)),
col="green", lwd=2); grid()
# la refencia a los años 2017 2018
years=c("2017", "2018")
 # Con el axis se plotean las lineas de abjo en las 
#secuencias en la etiqueta de los años 
axis (side = 1, at = seq(1,8,4), labels = years)
# aqui se situa donde queremos q este el texto de 
#isla de gran canaria en que sitio exactamente y el color y tamaño
text(3,1500,labels = "Isla de Gran Canaria", col="green", cex=1.25)
# Points sirve para que visualmetne veamos los puntos 
#que hacen referencia a las cantidades exactas de tenerife 
points(1:8,tenerife_62_2y, type = "b", col="black",pch=16, lwd=2 )
 # Lo mismo que hizimos con gran canaria se hace con tenerife 
text(6,2100,labels = "Isla de Tenerife", col="purple", cex=1.25)
 #A qui lo que podemos ver es una comparacion entre gran 
#canaria y tenerife en el año 2017 y el 2018 y como en 
#tenerife hay muchisimo mas empleo que en gran canaria, 
# lo que nos quiere decir que existe mas demanda de empleo 
# en tenerife que en gran canaria segun este codigo cnae 62
# por lo menos estos dos ultimos años, eso para futuros 
# informaticos es muy util saberlo a la hora de plantearse
# donde probablente tengas mas posibilidades de conseguir futuro trabajo
```

