Ejercicio 5. (opcional) Considérese el data set “mtcars” de R. Este data set contiene la información sobre varios modelos de vehículos:

a) Obtener un data set transformado cuyas columnas expresen magnitudes en unidades del sistema métrico decimal. Para la variable qsec (tiempo en recorrer ¼ de milla) considérese el equivalente a 100 metros.
Análogamente para la variable mpg (millas (US) por galón) tomar los kilómetros realizados por litro de combustible. En general, pueden utilizarse los siguientes factores de conversión:

b) Añadir al data set de a) una nueva columna/variable que contenga una medida de la aceleración (de 0 a 100 metros), medida en m/s2, de los modelos de vehículos incluidos en el data set original. 

c) Diseñar una función que permita obtener una predicción del consumo, expresado en litros por cada 100 Km, desde las variables representativas del Número de Cilindros, Cilindrada, Aceleración y Tipo de Transmisión. 

d) Diseñar una aplicación interactiva con Shiny que permita visualizar los resultados de la predicción de consumo (en L/100Km) en función de tres datos de entrada (Cilindrada, Aceleración y Tipo de Transmisión).  

```{r}
#a)
mtcars
attach(mtcars)
names(mtcars)
install.packages("tidyverse") 
library("tidyverse")
tibble(mtcars) 
glimpse(mtcars)
ti<- tibble("km/l"= mpg * 0.5, "centímetros cúbicos" = disp*16.3871, cv  = hp* 1.01386, "kg "=wt*453.592,"metros"=qsec*402.236)
ti 
```

```{r}
#b)
sec_100= qsec *(100/ti$metros)
sec_100=qsec*0.2486 
sec_100
ti2=cbind(ti,sec_100)
ti2

```

```{r}
X_M<-mean(mpg);X_M 
Y_M<-mean(sec_100);Y_M 
X2<-mpg*mpg 
X_VAR<-sum(X2)/length(mpg)-X_M^2;X_VAR 
XY_COVAR<-sum(mpg*sec_100)/length(sec_100)-(X_M*Y_M)
B1<-XY_COVAR/X_VAR;B1 
B0<-Y_M-B1*X_M;B0 
# aceleracion del b
#[, 2]  cyl  Number of cylinders
#[, 3]  disp  Displacement (cu.in.
#[, 9]  am  Transmission (0 = automatic, 1 = manual) 

```


