Cuestión 2: Se están analizando las proporciones del presupuesto que una empresa industrial del Polígono de Arinaga destina a controles medioambientales y de contaminación. Para ello se lleva a cabo un proyecto de recopilación de datos típico de Data Science. En el desarrollo de este se determina que la distribución de tales proporciones está dada por:  

a) Verificar que la función de densidad anterior es válida.  

b) ¿Cuál es la probabilidad de que una empresa elegida al azar gaste menos del 10% de su presupuesto en controles medioambientales y de contaminación? 
c) ¿Cuál es la probabilidad de que una empresa elegida al azar gaste más del 50% de su presupuesto en controles medioambientales y de contaminación? 
d) Contrastar con R los resultados y visualizar gráficamente los apartados b) y c).

```{r}
# a) y d)

# a)
 # Para verificar que la funcion de dendidad es valida 
#al hacer la integral tenemos que comprobar que nos da 
# 1  desde menos infinito a infinito pero en nuestra 
# integral nos da 0 excepto pa los intervalos 1 y 0
# una forma de solucionar la integral es multiplicando 
# la integral por la derivada de dicha integral.
res=(-5*(0-1/5))+(-5*(0-0/5))
res
# al darnos 1 hemos comprobado que se cumple su funcion de densidad 

delta=0.001
y=seq(from=-2, to=4,by=delta) 
f_Y=function(y1){ f=rep(0,length(y1)) 
for(i in 1:length(y1)) { if((y1[i]<=0)|(y1[i]>=1)) {fY=0} 
else {fY=5*(1-y1[i])^4} 
f[i]=fY }
return(f) }

plot(y,f_Y(y), col="blue", type="b", ylab = "función de densidad f(y)")
grid()
Valores_muestra=sample(y,50, replace=TRUE, prob=f_Y(y))

min(f_Y(y)) 

probabilidad_1<-integrate(f_Y,-2,4)
probabilidad_1 
#-----------------------------------------------------------------

#d)
probabilidad_b=0.1
probabilidad_c=0.5
probabilidad_2=integrate(f_Y,probabilidad_b,probabilidad_c)
probabilidad_2 
y_1 = 0.1 
y_2 = 0.5 
p = f_Y(seq(y_1,y_2,delta)) 
z = c(y_1,seq(y_1,y_2,delta),y_2)
p = c(0,p,0)
polygon(z,p,col="green", density = 20.5)


```
```{r}
#b)
# la probabilidad de que una empresa gaste menos
# del 10 ~€ de su presupuesto en controles 
# medioambientales y de contaminacion 
# P y < 10 % 
# al hacer la integral nos da
pb=-5*(((1-0.1)^5/5)-(1/5))
pb

probabilidad_2=integrate(f_Y,0,probabilidad_b)
probabilidad_2

#--------------------------------------------
delta=0.001
y=seq(from=-2, to=4,by=delta) 
f_Y=function(y1){ f=rep(0,length(y1)) 
for(i in 1:length(y1)) { if((y1[i]<=0)|(y1[i]>=1)) {fY=0} 
else {fY=5*(1-y1[i])^4} 
f[i]=fY }
return(f) }

plot(y,f_Y(y), col="blue", type="b", ylab = "función de densidad f(y)")
grid()
Valores_muestra=sample(y,50, replace=TRUE, prob=f_Y(y))

min(f_Y(y)) 
y_1 = 0 
y_2 = 0.1 
p = f_Y(seq(y_1,y_2,delta)) 
z = c(y_1,seq(y_1,y_2,delta),y_2)
p = c(0,p,0)
polygon(z,p,col="green", density = 20.5)

```

```{r}
#c)
# la probabilidad de que gaste mas del 50 %
# P y >50 %
pc=(-5)*(((((1-1)^5)/5))-(1/5))*((-5)*(((((1-0.5)^5)/5))-(1/5)))
pc
probabilidad_2=integrate(f_Y,0,probabilidad_c)
probabilidad_2

#--------------------------------------------
delta=0.001
y=seq(from=-2, to=4,by=delta) 
f_Y=function(y1){ f=rep(0,length(y1)) 
for(i in 1:length(y1)) { if((y1[i]<=0)|(y1[i]>=1)) {fY=0} 
else {fY=5*(1-y1[i])^4} 
f[i]=fY }
return(f) }

plot(y,f_Y(y), col="blue", type="b", ylab = "función de densidad f(y)")
grid()
Valores_muestra=sample(y,50, replace=TRUE, prob=f_Y(y))

min(f_Y(y)) 
y_1 = 0 
y_2 = 0.5 
p = f_Y(seq(y_1,y_2,delta)) 
z = c(y_1,seq(y_1,y_2,delta),y_2)
p = c(0,p,0)
polygon(z,p,col="green", density = 20.5)

#--------------------------------------------------------
```


