3.De acuerdo con un estudio sociológico realizado por 
investigadores de la ULPGC, aproximadamente un 45% de 
los consumidores de tranquilizantes en la provincia de 
Las Palmas empezaron a consumirlos por problemas psicológicos.
Calcular la probabilidad de que entre los siguientes 10 
consumidores entrevistados de la provincia de Las Palmas: 
 
a) Exactamente 4 comenzaron a consumir tranquilizantes 
por problemas psicológicos.

b) Al menos 6 comenzaron a consumir tranquilizantes
por problemas psicológicos 

c) Analizar la distribución de probabilidad subyacente 
y sus características principales. 


```{r}

#Apartado a)
p=0.45 #probabilidad de los consumidores de 
# tranquilizantes en Las palmas
q=1-p # 1 menos la probabilidad de p
n=10 # Consumidores entrevistados
x=4 # el numero de consumidores exactos que consumen 
#tranquilizantes por problemas psicologicos
a=dbinom(x,n,p)
a

```

```{r}
#apartado b)
x2=5 # almenos 6 empezaron a consumir 
#tranquilizantes es decir de 5 minimo 
y=1-pbinom(x2,n,p)
#•Otra forma de hacerlo 
y
h=dbinom(0:5,10,0.45)
h_igual_a_y=1-sum(h)
h

```

```{r}
#distribucion de la probabilidad 
# subyascente apartado c)

#esperanza matematica
E=n*p
E
# Sabemos que de media por lo menos 4 personas
# de los consumidores  son por problemas psicologicos 
#varianza
v=n*p*q
v
#deviacion tipica 
Dt=sqrt(v)
Dt
# Tenemos una desviacion tipica pequeña lo cual 
#nos dice que la dispersion se encuentra cerca 
# de la media no se encuentran los datos muy alejados entre si .

```

```{r}
# apartado d
t=0:5
plot(t,h,xlab= "Variable Binomial", ylab= "Densidad", main = "Distribución Binomial", type = "h", col= "green")
plot(t,h,pch=16,col="blue",type="l", ylab= "Densidad", main = "Distribución Binomial",xlab= "Variable Binomial")
grid(10,10,lty=1)

```

