Cuestión 4: El número de clientes que llega al departamento
de reclamaciones de “MediaMark” en el centro comercial Las 
Terrazas es de 5 cada veinte minutos. Establecer un modelo 
de la posible distribución de probabilidad y explicar sus 
Así mismo, con este modelo:  
 
a) Calcular la probabilidad de que lleguen mas de 10 
clientes en un periodo de una hora.

b) Calcular la probabilidad de que en veinte minutos lleguen
menos de 5 clientes. 

c) Cual es el número medio de llegadas en un periodo de dos horas. 

d) Comprobar con R los resultados anteriores y mostrar gráficamente
las funciones de distribución de probabilidad correspondientes. 

```{r}
 # a) y d)

#a)la propabilidad que lleguen mas de 10 clientes en 1 hora 
c=10 # 10 clientes
C_M=60*5/20 # Como son 5 cada 20 minutos haciendo regla de 3 
# en 1 hora serian 15 clientes
C_M
1-ppois(c,C_M)
#------------------------------------------
# d)
#Para poder visualizarlo lo hacemos asi
exponer=1-ppois(0:30,10) 
plot(exponer, xlab= "X: Número clientes ", ylab = "Probabilidad de 
Núm de clientes del Mediamark", col="blue", type = "h")
grid()
```

```{r}
#b) Probabilidad de menos de 5 clientes en 20 minutos
c1=4 # Al menos 5 clientes 
C_M2=5 # Numero de clientes en 20 minutos 
J=ppois(c1,C_M2)
J
#------------------------------------------------
# d)
#Para poder visualizarlo seria asi 
dato=ppois(0:4,C_M2) 
dato
plot(dato, xlab= "X: Número clientes", ylab = "Probabilidad de 
Núm de clientes del Mediamark", col="green", type = "l")
grid()
```

```{r}
#c) El numero medio de llegas en 2 horas si en 1 hora eran 
# 15 clientes obviamente en 2 horas serian 30 clientes 
clientesminuto=5
tiempo=20
tiempo_hora_Cliente=3
hora=clientesminuto*tiempo_hora_Cliente
Segundahora=hora*2
Segundahora
#El numero es 40 clientes en 2 horas 
```

