Cuestión 5: Se sabe como resultado de análisis previos 
que el 3.5% de las personas que se les revisa el equipaje
en el aeropuerto de Gran Canaria llevan objetos cuestionables.  
 
a) ¿Cuál es la probabilidad de que una serie de 15 personas 
cruce sin problemas antes de encontrar a una que tenga un 
objeto no permitido para embarcar con él?

b) ¿Cuál es el número esperado de personas que pasarán 
normalmente hasta que se pare en una por tener un objeto 
de estas características? 
  
#c) Razonar sobre la distribución de probabilidad 
subyacente y explicar su uso y características más significativas. 

d) Si por cada caso de una persona sin problemas en el equipaje
el tiempo medio es de 1 minuto y por cada caso de una persona
con objetos no adecuados el tiempo medio se alarga a 5 minutos, 
analizar los tiempos probables medios de espera para un vuelo 
de 120 pasajeros. 

e) Comprobar con R los resultados anteriores, mostrar 
gráficamente las funciones de distribución de probabilidad
correspondientes y visualizar explícitamente en caso del apartado d).

```{r}
#a)
p=0.035
persona=15
1-pgeom(persona,p)

```

```{r}
#b) y c)
#el numero esperado seria 
casop=0.035
casoq=0.965
esperanza=casoq/casop
esperanza # tratata sobre el numero esperado de personas 
# que parsaran normalmente hasta que tenga un objeto 4
# de estas caracteristicas 
# el numero esperado es de 28 personas 
casop2=casop*casop
varianza=casoq/casop2
varianza
dt=sqrt(varianza)
dt #tenemos una gran desviacion tipica eso quieredecir 
 # que tenemos bastante dispersion entre los datos 
 #de las personas que llevan objetos cuestionales en relacion con la media 
```

```{r}

#d)
#debemos dividir el enunciado en dos partes las personas 
# con objetos no adecuados y las personas sin problemas
#-----------------------------------------------------
x1=120 # numero de pasajeros
w=5 # minutos por cada caso de personas con objetos no adecuados
P=0.035 # probabilidades de los objetos no adecuados 
m1=x1*P
m1
mt1=m1*w # por que tarda 5 minutos por cada caso 
mt1
#-----------------------------------------------------
x2=120 #numero de pasajeros
w2=1 #tiempo
Q=0.965 #el restante de probabilidades de los casos sin problemas
m2=x2*Q
m2
mt2=m2*w2 # por que tarda un minuto por cada caso
mt2
#-----------------------------------------------------
#Terminamos sumando los dos casos para saber el total final 
# de los tiempos totales de los 120 pasajeros
final=mt1+mt2
final

```

```{r}

#e) 

x<-pgeom(0:120,P) 
plot(x,xlab= "Número de pasajeros", ylab = "P(X<=x)", 
     col="blue", type = "h",main= "Funcion de  Distribucion de probabilidad") 
points(0:120,x,col="brown") 
grid()

y<-pgeom(0:120,Q) 
plot(y,xlab= "Número de pasajeros", ylab = "P(X<=x)", col="blue",
     type = "h", main= "Funcion de  Distribucion de probabilidad") 
points(0:120,y,col="brown") 
grid()


```

