Ejercicio 1. El fichero “Alturas_Estudiantes_EII.txt” contiene un conjunto de datos de valores de medidas de la altura (en centímetros) de 635 estudiantes de la EII. Se pide:

a) Ajustar una distribución normal a esos datos mediante el método de máxima verosimilitud.

b) Representar gráficamente el diagrama de barras de los datos junto con la función masa de la distribución del ajuste.

c) ¿Es la distribución resultante un buen ajuste para los datos?. Razonar la respuesta


```{r}
#)
getwd()
library(MASS)
setwd("C:/Users/34636/Desktop/Alejandro_Arzola_ME_3_entrega/DATOS")
p=read.csv("Alturas_Estudiantes_EII.txt",sep=",",head=T)
p
```

```{r}
#a)
# Estimación de los parámetros μy σde la distribución normal por máxima verosimilitud:
ajuste.normal<-fitdistr(p$Alturas,"normal") 
ajuste.normal
 # El ajuste mediante el método de máxima verosimilitud viene dado por una N (173, 18). Para ver y quedarnos con μ y σ
```

```{r}
#b)
mu<-ajuste.normal$estimate[1] 
sigma<-ajuste.normal$estimate[2]
mu
sigma
hist(p$Alturas,breaks=13,freq=FALSE,main="",xlab="Alturas_Estudiantes",ylab="Densidad",col="green",density=10, angle= 45, border= "brown")
lines(1200:2400/10,dnorm(1200:2400/10,mu,sigma,))

```

```{r}
#c)
#Si lo es, por que como  podemos visualizar  las media donde se encuentra la mayoria de los datos coincide donde nos encuentra con nuestro histograma realizado y que las desviaciones sufridas coinciden con las nuestras 
```