Cuestión 1: Considérese una población normal, con varianza 
desconocida, que tiene una media de 20.5.  

a) ¿Es posible obtener una muestra aleatoria de tamaño 8
de esta población con una media de 23.75 y una desviación
estándar de 4.0?  

b) Si no fuera posible, ¿a qué conclusión llegaría? 

c) Razonar sobre el tamaño de la muestra y su relación sobre
el posible intervalo de confianza para la media de la misma.
Documentar y explicar las conclusiones 

```{r}
#a) Se trata de una media muestra con varianza desconocida
# t student( mu, deviacionestandar/sqrt(n))
# Para una muestra n, meia de la poblacion , desviaion estandar
Media=20.5
desviacion_estandar=4
Media_poblacion=23.75
n1=8 # tamaño de la poblacion
n=n1-1 # grados de libertad
t=(Media_poblacion-Media)/(desviacion_estandar/(sqrt(n1)))
t # Si es posible a un niveld e confianza del 95 %
# Vamos a llevarlo a un nivel de confianza del 95 % 
p1=0.025
p2=0.975
r=qt(p1,n) # Con esto sabemos que el valor de -tα/2 es -2.36
r
q=qt(p2,n)# Con esto sabemos que el valor de tα/2 es 2.36
q
1-pt(t,n)
# Como 0.02757 > 0.025 La muestra si cae en el rango posible 
```
```{r}
#b)
# Si la probabilidad a la derecha del t student de la muestra
# fuera inferior a 0.25 caeria fuera del rango posible
# Las causas podrian ser por:

# 1) La n( tamaño) es muy pequeño por lo tanto no va a
#ser muy fiable
# 2) El dato de la Media no es correcto

# Para estar seguros buscar una muestra de mayor tamaño 
# o dismnuir el nivel de confianza del 95 % al 90 % 
```

```{r}
#c)
ic="-t_alfa/2 ≤ x-mu/S/sqrt(n) ≤ t_alfa/2)= 0.95"
ic
ic2= "-t_alfa/2*S/sqrt(n) ≤ x-mu ≤ t_alfa/2*S/sqrt(n)"
ic2
ic3="-x-t_alfa/2*S/sqrt(n)≤ -mu ≤ -x + t_alfa/2*S/sqrt(n)"
ic3
ic4="+x+t_alfa/2*S/sqrt(n)≤ mu ≤ x - t_alfa/2*S/sqrt(n)"
ic4
# El intervalo se encontraria finalmente
Mu="x-t_alfa/2*S/sqrt(n),x+t_alfa/2*S/sqrt(n)"
Mu

margen_de_error= "t_alfa/2*S/sqrt(n)"
# O lo que es lo mismo
margen_de_error2= "+-t_alfa/2*S/sqrt(n)"
margen_de_error_ejemplo=r*(desviacion_estandar/sqrt(n1))
margen_de_error_ejemplo
margen_de_error_ejemplo2=q*(desviacion_estandar/sqrt(n1))
margen_de_error_ejemplo2
# Se trata de nuestro margen de error a menor error mayor 
# tamaño de la muestra por eso hacemos lo siguiente 
error=t^2*((desviacion_estandar^2)/n1)
error
n_final=t^2*((desviacion_estandar^2)/(error^2))
n_final # Tamaño de la muestra 
```

