Ejercicio

El fichero “Aloe_Vera.txt” contiene datos de cuatro variedades de plantas de Aloe obtenidas de una plantación experimental. Con estos datos:

a) Estudiar las variedades que dan más rendimiento desde el punto de vista de su masa y masa seca.
b) Analizar las dependencias entre la masa y la altura de la variedad “barbadensis”.
c) Estimar el modelo de regresión con la función lm.
d) Analizar el modelo estimado con la función "summary" y obtener un posible intervalo de confianza para las conclusiones de los distintos parámetros. 
e) Evaluar una predicción para una masa de x0=15.5 gramos y encontrar un intervalo de confianza para la misma.
f) Encontrar el coeficiente de determinación R2.
g) Realizar un análisis de varianza para estudiar la bondad del ajuste y la linealidad de la regresión. Explicar los resultados obtenidos.
h)Analizar si sería posible aplicar el estudio anterior y la suposición de homocedasticidad (varianza constante a lo largo de las observaciones) al caso de analizar las relaciones entre la masa y la masa seca para la variedad “saponaria”. Utilizar el test de White (variedad del test de Breusch-Pagan bptest, del paquete lmtest). Explicar las conclusiones

```{r}
#Leemos el documento
setwd("C:/Users/34636/Desktop/Alejandro_Arzola_ME_3_entrega/DATOS")
Aloe<-read.table("Aloe_Vera.txt", sep=",", dec=".", header = T)
Aloe
```


```{r}
#a)

# Representamos a traves de los boxplots las distintas masas,hojas,altura en funcion del tipo de aloe  y luego aremos una media en funcion de su masa paara por estudiar su rendimiento 
boxplot(Aloe$Masa~Aloe$Variedad, col="blue", xlab="Variedades Aloe", ylab="Masa (grms)")
grid()
#Desde el punto de vista de la masa la mejor variedad de aloe es la arborescens

boxplot(Aloe$Masa_Seca~Aloe$Variedad, col="pink", xlab="Variedades Aloe", ylab="Masa Seca (grms)")
grid()
#Y en cuanto a su masa y su altura la mejor sigue siendo la arborescens y podemos ver varios outliers en la barbadensis 
boxplot(Aloe$Altura~Aloe$Variedad, col="yellow",xlab="Variedades Aloe", ylab="Altura (cms)")
grid()
# En cuanto a la numero de hojas las mejores son la arborescens y la barbadensis
boxplot(Aloe$Num_Hojas~Aloe$Variedad,col="purple", xlab="Variedades Aloe", ylab="Num. Hojas (uds)",border="blue")
grid()

#En general la mejor variedad de aloe es la arborescens
aggregate(Aloe$Masa~Aloe$Variedad, Aloe, mean)
#Podemos ver que el aloe arborescens es el que mas masa produce por lo tanto es el que mas rendimiento produce. y la que menos produce es la brevifolia
```

```{r}
#b)

# Con el comando subset seleccionamos la variedad barbadensis 
Barbadensis<-subset(Aloe,subset = (Aloe$Variedad=="barbadensis"))
#Ploteamos los datos de la altura en funcion de la masa de la variedad barbadensis 
plot(Altura~Masa, data=Barbadensis, pch=25, col="green", xlab = "Masa en (grs.)", ylab="Altura (cms.)",main="Aloe Vera Barbadensis")
grid()
```


```{r}
#c)
#•Seleccionamos la barbadenis del fichero
Barbadensis<-subset(Aloe,subset = (Aloe$Variedad=="barbadensis"))
#Ploteamos la altura en funcion de la masa del aloe barbadensis 
plot(Altura~Masa, data=Barbadensis, pch=19, col="blue", xlab = "Masa en (grs.)", ylab="Altura (cms.)", main="Aloe Vera Barbadensis"); grid()
# modelo de regresion lineal simple de la barbadensis
modelo1<-lm(Altura~Masa, data=Barbadensis)
# representacion de la linea de regresion lineal 
abline(modelo1, col="green", lwd=2)
```


```{r}
#d)
attach(Barbadensis)
# Hacemos un data frame de la masa del barbadensis

gridx <- data.frame(Masa)
gridx
attach(gridx)
#Hacemos una prediccion del modelo segun su masa 
CIline <- predict(modelo1,new=gridx,interval="conf",level=0.95)
CIpred <- predict(modelo1,new=gridx,interval="pred",level=0.95)
#Volvemos a plotear la barbadensis 
plot(Altura~Masa,pch=15,cex=.5, col="green", xlab = "Altura (cms)", ylab = "Masa (grs)", main="Intervalos de confianza")
#Ponemos encima la linea del modelo de regresion lineal 
abline(modelo1, col="black")
#Y las lineas del intervalo de confianza  y para la prediccion 
matlines(gridx,cbind(CIline,CIpred[,-1]), lty=c(1,2,2,3,3),col="red")
legend("topleft",lty=2:3,c("pred","conf"))
grid()
summary(CIline)
summary(CIpred)
```


```{r}
#e)
#Volvemos ha ahcer lo mismo seleccionamos la barbadensis y plotemos la masa en funcion de la altura de la barbadensis 
Barbadensis<-subset(Aloe,subset = (Aloe$Variedad=="barbadensis"))
plot(Altura~Masa, data=Barbadensis, pch=19, col="blue", xlab = "Masa en (grs.)", ylab="Altura (cms.)",main="Aloe Vera Barbadensis"); grid()
# Volvemos ha hacer el modelo de regresion lineal simple que hizimos anteriormente para poder visualizarlo luego para una masa de x0=15.5
modelo1<-lm(Altura~Masa, data=Barbadensis)
abline(modelo1, col="green", lwd=2)
#Prediccion para la masa de x0=15.5 gramos 
x0<-15.5
prediccion_masa<-predict(modelo1,list(Masa=x0))
points(x0,prediccion_masa, pch=16, col="black")
lines(c(x0,x0),c(0,prediccion_masa), col="red",lty=3, lwd=3)

#Intervalo confianza predicción
inter_prediccion2<-predict(modelo1, level = 0.95, newdata = data.frame(Masa=x0), interval = "prediction" )
#Lineas de la prediccion del intervalo en funcion  que la masa sea x0=15.5 gramos 
lines(c(x0,x0), c(inter_prediccion2[2], inter_prediccion2[3]), col="green")
#puntos de la prediccion del intervalo en funcion  que la masa sea x0=15.5 gramos 
points(c(x0,x0), c(inter_prediccion2[2], inter_prediccion2[3]), col="green")
```

```{r}
# f)

#El coeficiente de determinaciónR2es una medida de la proporción de la variabilidad explicada por el modelo ajustado.
#r2= caso de ajuste casi perfecto la SCEse aproximaría a 0 . 

SCE<-sum(residuals(modelo1)^2)
SCE
STCC<-sum((Altura-mean(Altura))^2)
1-(SCE/STCC)
summary(modelo1)

k=2 # (número de regresoresindependientes)
n=length(Altura)
adjusR2<-1-(SCE*(n-1)/(STCC*(n-k))); adjusR2

```

```{r}
#g)

# H0: β1= 0
# H1: β1≠ 0
Barbadensis
modelo1
qf(0.95,1,110-2)
anova_XY<-aov(modelo1)
anova_XY
summary(anova_XY)
# #la variación en los resultados Y debida a las fluctuaciones de probabilidad o aleatorias son dependientes de los valores de x
```
```{r}
# h)
#ho= hay HOMOCEDASTICIDAD
#h1= hay HETEROCEDASTICIDAD
library(lmtest)
prueba_white<- bptest(modelo1, ~I(Altura^2)+I(Masa^2)+Altura*Masa,data =Barbadensis)
print(prueba_white)
# Como   el p value es 8.127e-11 < 0.05 Se rechaza la Ho, por lo tanto hay evidencia de que la varianza de  que  en los residuos hay HETEROCEDASTICIDAD
```


