Ejercicio 2. Un comerciante minorista de la zona de Triana quiere analizar la influencia de los costos de publicidad en sus ventas. Durante 3 meses evalúa los costos semanales correspondientes, que se detallan en la siguiente tabla:

a) Visualizar los datos para disponer de una visión clara de su evolución y estimar posibles relaciones entre las variables implicadas.

b) Calcular la ecuación de la recta de regresión para pronosticar las ventas semanales a partir de los gastos de publicidad.

c) Analizar el modelo estimado con la función summary y obtener un posible intervalo de confianza para las conclusiones de los distintos parámetros.

d) Evaluar una predicción para unos costes de publicidad de 35€ y encontrar un intervalo de confianza para la misma.

e) Visualizar los intervalos de confianza para la respuesta media y las predicciones del modelo establecido en b)

f) Realizar un análisis de varianza para estudiar la bondad del ajuste y la linealidad de la regresión. Explicar los resultados.

```{r}
#a)
costes_publicidad=c(40,20,25,30,30,50,40,20,50,40,25,50)
ventas_semana=c(385,400,395,365,475,440,490,420,560,525,480,510)

#Se puede ver claramente como mientras mas costes de publicidad gastes mas ventas a la semanas puedes llegar a tener
plot(costes_publicidad,ventas_semana, pch=21,col="blue",bg="red", xlab = "costes en publcidad", ylab = "ventas a la semana ")
grid()
```

```{r}
#b)
#Gracias al modelo de regresion lineal podemos predecir segun su coste en publicadad las ventas que puede llegar a tener
plot(costes_publicidad,ventas_semana, pch=21,col="blue",bg="red", xlab = "costes en publcidad", ylab = "ventas a la semana ")
grid()
modelo<-lm(ventas_semana~costes_publicidad)
abline(modelo, col="blue", lwd=2)
grid()
```
```{r}
#c)
#Hacemos un data frame de las ventas
gridx <- data.frame(ventas_semana)
attach(gridx)
#hacemos predicciones para los intervalos de confianzas segun las ventas semanales
CIline <- predict(modelo,new=gridx,interval="conf",level=0.95)
CIpred <- predict(modelo,new=gridx,interval="pred",level=0.95)
#Volvemos a plotear 
plot(ventas_semana~costes_publicidad,pch=15,cex=.5, col="red", xlab = "costes en publcidad", ylab = "ventas a la semana ", main="Intervalos de confianza")
abline(modelo, col="blue")
#aplicamos las predicciones 
matlines(gridx,cbind(CIline,CIpred[,-1]), lty=c(1,2,2,3,3),col="blue")
legend("topleft",lty=2:3,c("pred","conf"))
grid()
summary(CIline)
summary(CIpred)



```
```{r}
#d)

plot(costes_publicidad,ventas_semana, pch=21,col="blue",bg="red", xlab = "costes en publcidad", ylab = "ventas a la semana ")
grid()
modelo<-lm(ventas_semana~costes_publicidad)
abline(modelo, col="blue", lwd=2)
grid()
 #Vamos a realizar una prediccion para el coste de publicidad =35 $ 
costespublicdad<-35
prediccion_masa<-predict(modelo,list(costes_publicidad=costespublicdad))
#Representamos la linea y los puntos del coste de 35 $
points(costespublicdad,prediccion_masa, pch=16, col="black")
lines(c(costespublicdad,costespublicdad),c(0,prediccion_masa), col="red",lty=3, lwd=3)

#Intervalo confianza predicción
inter_prediccion2<-predict(modelo, level = 0.95, newdata = data.frame(costes_publicidad=costespublicdad), interval = "prediction" )
lines(c(costespublicdad,costespublicdad), c(inter_prediccion2[2], inter_prediccion2[3]), col="green")
points(c(costespublicdad,costespublicdad), c(inter_prediccion2[2], inter_prediccion2[3]), col="green")
```
```{r}
#e)
# Hacemos un data frame de la masa del barbadensis

gridx <- data.frame(ventas_semana)
gridx
attach(gridx)
#Hacemos una prediccion del modelo segun su masa 
CIline <- predict(modelo,new=gridx,interval="conf",level=0.95)
CIpred <- predict(modelo,new=gridx,interval="pred",level=0.95)
#Volvemos a plotear la barbadensis 
plot(ventas_semana~costes_publicidad,pch=15,cex=.5, col="green", xlab = "costes en publicidad", ylab = "ventas a la semana ", main="Intervalos de confianza")
#Ponemos encima la linea del modelo de regresion lineal 
abline(modelo, col="black")
#Y las lineas del intervalo de confianza  y para la prediccion 
matlines(gridx,cbind(CIline,CIpred[,-1]), lty=c(1,2,2,3,3),col="red")
legend("topleft",lty=2:3,c("pred","conf"))
grid()
summary(CIline)
summary(CIpred)
```

```{r}
#f)
X=c(40,20,25,30,30,50,40,20,50,40,25,50)
Y=c(385,400,395,365,475,440,490,420,560,525,480,510)
qf(0.95,1,12-2)
X_M<-mean(X);X_M
Y_M<-mean(Y);Y_M
X2<-X*X
X_VAR<-sum(X2)/length(X)-X_M^2;X_VAR
Y2<-Y*Y
Y_VAR<-sum(Y2)/length(Y)-Y_M^2;Y_VAR
XY_COVAR<-sum(X*Y)/length(Y)-(X_M*Y_M);XY_COVAR
B1<-XY_COVAR/X_VAR
B1
B0<-Y_M-B1*X_M
B0
boxplot(Y ~ X, col=c("green","blue","yellow","purple","gray"),xlab= "X", ylab= "Y" )
grid()
n<-length(X)
S_2<-(sum((Y-(B0+B1*X))^2))/(n-2)
S_2
SCE<-sum((Y-(B0+B1*X))^2);SCE
STCC<-sum((Y-Y_M)^2);STCC
SCR<-STCC-SCE;SCR
F_SCR<-SCR/S_2;F_SCR
1-pf(F_SCR,1,n-2)

# H0: β1= 0
# H1: β1≠ 0
anova_XY<-aov(modelo)
anova_XY
summary(anova_XY)
#la variación en los resultadosYdebida a las fluctuaciones de probabilidad o aleatorias son independientes de los valores de x

X_Factor<-as.factor(X)
datos<-data.frame(X_Factor,Y)
Y_M_F<-rep(0,n)
for( i in 1:n) {Y_M_F[i]<-mean(Y[X_Factor==X[i]])}
SCE_Puro<-sum((Y-Y_M_F)^2)
SCE_Puro
SC_Falta_Ajuste<-SCE-SCE_Puro
SC_Falta_Ajuste
k<-nlevels(X_Factor)
S_2_Puro<-SCE_Puro/(n-k)
S_2_Puro
F_SC_Falta_Ajuste<-SC_Falta_Ajuste/(S_2_Puro*(k-2))
F_SC_Falta_Ajuste

1-pf(F_SCR,1,n-2)
1-pf(F_SC_Falta_Ajuste,1,k-2)
qf(0.95,1,k-2)


#Cómo el valor del estadístico F de falta de ajuste (“F_SC_Falta_Ajuste”) es 0.09744223, inferior al F límite para α=0.05, 10.12796, no puede rechazarse la hipótesis de que el modelo tentativo describe adecuadamente los datos. Además el valor P para este valor de F(0.09744223) es de 0.7753595, muy superior a 0.05 lo que ratifica la anterior suposición.

```

