Cuestión 1: La estatura de los 835 estudiantes de la Escuela 
de Ingeniería Informática se distribuye según una normal de 
media 176.5 centímetros y una desviación estándar de 7.1 centímetros.
Encontrar cuántos de estos estudiantes se esperaría que tuvieran 
una estatura: 

a) Menor que 160 centímetros. 

b) Entre 171.5 y 180 centímetros. 

c) Igual a 175 centímetros. 

d) Mayor o igual a 190 centímetros. 

e) Analizar los resultados con R y visualizar la distribución y 
las probabilidades de los grupos de estatura resultantes de los 
apartados anteriores. 

```{r}
# Datos del enunciado
n=835 # numero de estudiantes  de la escuela de ingenieria informatica
media=176.5
dt=7.1

# a)
# P x < 1.60
a=160 # 1.60 centimetros 
apartado_a=pnorm(a,mean=media,sd=dt)
apartado_a

# Para hallar el numero de individuos que cumplen que miden menos 
# de 1.60 multiplicamos la totalidad del numero de estudiantes por 
#la probabildiad de medir menos de 1.60

menos_160=apartado_a*n
menos_160 # es el numero de individuos 

 # Tambien se podria hallar de otra manera que seria basicamente 
# restar la media menos la altura que nos piden y despues entre
# la deviacion tipica y luego le aplicamos un pnorm sin con esa 
# cantidad y tendriamos el mismo resultado
pa= (a-media)/dt
pa # Esto es para la representacion grafica 

```

```{r}
# b)
# P 171.5 < x < 180
b1=171.5 #171.5 centrimetros 
b2=180 # 180 centimetros 
 # Para hallar la probaiblidad entre 171.5 y 180 pos tenemos 
#que restar la probabilidad de 180 a la probabilidad de que 
# mida mas de 171.5
apartado_b=pnorm(b2,mean=media,sd=dt)-pnorm(b1,mean=media,sd=dt)
apartado_b
# Para hallar el numero de individuos que cumplen que miden 
#entre 171.5 y 1.80 multiplicamos la totalidad del numero de
# estudiantes por la probabildiad de medir entre 171.5 y 1.80

entre_171.5_180=apartado_b*n
entre_171.5_180 # es el numero de individuos

pb1=(b1-media)/dt
pb1 # Esto es para la representacion grafica 
pb2=(b2-media)/dt
pb2 # Esto es para la representacion grafica 
```

```{r}
# c) La probabilidad exacta de que mida 175 no se puede medir 
#por que no existe la probabilidad de que mida exactamente 
# 175.00 centimetros . Puede medir mas o menos pero exactamente 
# no se puede hallar cuanto mide un alumno por eso la probabilidad es 0

# P X = 175
apartado_c=0
apartado_c

exacto_1.75=apartado_c*n
exacto_1.75# es el numero de individuos 


```

```{r}
#d)
p_190=190
# P > o igual a 190 es lo mismo que decir 
# P x > 190
 # Para hallar la probabilidad de mas de 190 
# tenemos que restarle 1 a la probabilidad 
# de que sea 190 
apartado_d=1-pnorm(p_190,mean=media,sd=dt)
apartado_d

#Para hallar el numero de individuos que cumplen que miden mas
# de 190 multiplicamos la totalidad del numero de estudiantes 
# por la probabildiad de medir mas de 190

mas_190=apartado_d*n
mas_190# es el numero de individuos 

pd=(p_190-media)/dt
pd # Esto es para la representacion grafica 

```

```{r}
# e)
# Esta es la suma de todas las probabilidades
suma=apartado_a+apartado_b+apartado_c+apartado_d
suma

# Esta es la suma de todas las personas que cumplen estas probabilidades 
suma_personas=menos_160+exacto_1.75+entre_171.5_180+mas_190
suma_personas

 # La probabilidad del resto de personas que puede ser entre 160 y 
# 171.5 y mas de 180 hasta 190 centimetros.Seria lo restante es 
# decir restandole lo que falta para llegar a los 835 alumnos 
resto=1-suma# Esta es la probabilidad restante 
resto_personas=n-suma_personas
resto_personas# resto son las personas restantes que se puede
#hallar tambien multiplicando el resto por el numero total
# de personas
otra_forma=resto*n
otra_forma # 2 forma de hallarlo 

# La suma del resto mas la de las q cumplen estas condiciones 
# acaban dado pos el resultado final que es la totalidad de 835 alumnos 
total_personas=suma_personas+resto_personas
total_personas
# Para la representacion grafica
# P 160 < x < 171.5
p1_1=(a-media)/dt
p1_1 # Esto es para la representacion grafica 
p2_2=(b1-media)/dt
p2_2 
# P 180 < x < 190
p18=(b2-media)/dt
p18 # Esto es para la representacion grafica 
p19 =(p_190-media)/dt
p19  

```




```{r}
# e)
 # menor de 160 
x<-seq(-3,3,0.01) 
z<-seq(-3,pa,0.01) 
p<-dnorm(z)
z<-c(z,pa,-3) 
p<-c(p,min(p),min(p)) 
plot(x,dnorm(x), type="l",xaxt="n", ylab = "Densidad de Probabilidad", xlab="Altura", lwd=3) 

axis(1,at=-3:3,labels=c("146","154","162","170","178","186","194")) 
polygon(z,p,col="red", density = 20) 
grid()

# Entre 171.5 y 180 es 
x = seq(-3,3,0.01) 
z = seq(pb1,pb2,0.01) 
p = dnorm(z) 
z = c(z,pb2,pb1) 
p = c(p,0,0) 
plot(x,dnorm(x), type="l",xaxt="n", ylab = "Densidad de Probabilidad", xlab="Altura", lwd=1) 
axis(1,at=-3:3, labels = c("146","154","162","170","178","186","194")) 
polygon(z,p,col="green", density=50) 
grid()

#Mas de 190 centimetros 
x = seq(-3,3,0.01) 
z = seq(pd,3,0.01) 
p = dnorm(z)
z = c(z,3,pd) 
p = c(p,min(p),min(p)) 
plot(x,dnorm(x), type="l",xaxt="n",ylab = "Densidad de Probabilidad", xlab="Altura", lwd=2) 
axis(1,at=-3:3, labels = c("146","154","162","170","178","186","194")) 
polygon(z,p,col="red", density = 30) 
grid()
 # y luego esta el resto que seria entre 160 y 171.5 y mas de 180 hasta 190 centimetros.

# Entre 160 y 171.5 es 
x = seq(-3,3,0.01) 
z = seq(p1_1,p2_2,0.01) 
p = dnorm(z) 
z = c(z,p2_2,p1_1) 
p = c(p,0,0) 
plot(x,dnorm(x), type="l",xaxt="n", ylab = "Densidad de Probabilidad", xlab="Altura", lwd=1) 
axis(1,at=-3:3, labels = c("146","154","162","170","178","186","194")) 
polygon(z,p,col="green", density=50) 
grid()

# Entre 180 y 190 es 
x = seq(-3,3,0.01) 
z = seq(p18,p19,0.01) 
p = dnorm(z) 
z = c(z,p19,p18) 
p = c(p,0,0) 
plot(x,dnorm(x), type="l",xaxt="n", ylab = "Densidad de Probabilidad", xlab="Altura", lwd=1) 
axis(1,at=-3:3, labels = c("146","154","162","170","178","186","194")) 
polygon(z,p,col="green", density=50) 
grid()



```










