Cuestión 2: Una persona viaja diariamente en automóvil de su 
casa al trabajo y tarda, con atascos diarios, de media unos 
25.5 minutos con una desviación de 5.1 minutos. Si sale de
casa a la 8:10 y debe estar en su trabajo a las 9:00 y trabaja 
240 días anuales: 

a) ¿Cuántos días se espera que llegue tarde? Razonar la respuesta y explicar claramente que elementos se han utilizado.

b) ¿Cuál es la probabilidad de que un viaje le tome al menos media hora? 

c) Evaluar una hora posible de salida para que el porcentaje
de días que llega tarde sea inferior al 5%.  

```{r}
# a) 
# x = minutos que tardan en llegar al trabajo un dia 
d=240 # dias trabajados anuales

# Si sale de casa a las 8:10 y trabaja a las 9:00 eso quiere 
#decir que sela de su casa con una antelacion de 50 minutos.
#Eso quiere decir que llegara tarde cuando tarde mas de 50 
#minutos en llegar al trabajo por los atacos, entonces seria 
#la probabilidad de mas de 50
media=25.5
dt=5.1
x=50
# para hallar la probabilidad de mas de 50 minutos seria 1 - 
# la probabilidad de 50. P x > 50 
a=1-pnorm(x,media,dt)
a
#Como podemos ver la probabilidad es 0.00000077939 quiere
#decir que es muy pequeña la probabilidad de que llegue 
#tarde con 50 minutos de antelacion
# Y para hallar los dias pos multiplicariamos 
#la probabilidad por los dias
dias_tarde=a*d
dias_tarde
# No va a llegar ningun dia tarde por que se adelanta
#50 minutos y de media tarda 25.5 minutos , al adelantarse
#tanto es dificil que llegue tarde por mucho trafico que halla

```

```{r}
# b)
# La probabildad de que el viaje nos tome  al menos media hora
#media hora es lo mismo que 30 minutos y si nos toma al menos 
#media hora puede llegar a ser mas entonces tenemos que hallar P x > 30
x2=30 # media hora 
b=1-pnorm(x2,media,dt)
b
```
```{r}
# c) Posible hora para que el porcentaje de dias que llegue 
#tarde sea inferior al 5 %
# Que la probabilidad sea inferior al 5 % 
# lo podemos interpretar como una probabilidad del 0.95 %
inf_5=qnorm(0.95,media,dt)
inf_5
# Para que la probabilidad sea inferior al 5 % tenemos que salir 
#34 minutos y llege tarde .
# Luego sabiendo sabiendo que su trabajo empieza a las 9:00 
#pos aplicamos una resta del tiempo dado menos el tiempo del trabajo
library(lubridate )

Hora_inf_5=hours(8) + minutes(26)
Hora_inf_5
hora1 =strptime("09:00", "%H:%M")
hora2 = strptime("08:26", "%H:%M") 
 difftime(hora1,hora2,units ="min")
```

