Cuestión 4. Una empresa de distribución y logística de 
las Islas Canarias tiene una máquina especial para el
empaquetado de artículos calificados como frágiles. 
Si un artículo se coloca de forma incorrecta en la máquina
no se podría extraer su contenido e incluso se podría dañar. 
En este caso se dice que “falló la máquina”.

a) Si la probabilidad de que falle la máquina es de 0.05. 
¿Cuál es la probabilidad de que ocurra más de un fallo
en un lote de 35 paquetes?

b) Si la probabilidad de que falle la máquina es de 0.05 
y se empaqueta un lote de 500 artículos, ¿Cuál es la 
probabilidad de que ocurran más de 10 fallos?

c) Analizar la distribución de probabilidad elegida 
para este caso, justificar su uso,analizar los resultados 
con R y visualizar los mismos. 




```{r}
#a) 
# x= numero de fallos 
n=35 # lote de 35 paquetes
p=0.05 # proabilidad de que falle la maquina
# Nos piden la probabildidad de que ocurra mas de 
# un fallos en la maquina entonces tendriamos que 
# calcular la P < e igual a 1 
#lo que es lo mismoÇ
a=1
res=1-pbinom(a,n,p)
res 
# la probabilidad de que en un lote de 35 paqueteS
# falle la maquina es de un 52 %

```


```{r}
#b) se empaquetan 500 articulos
# probabildiad de que ocurran mas de 10 fallos
n2=500 # articulos
p # es lo mismo
x2=n2*p
x2
fallos=10 # mas de 10 fallos 

res2=1-ppois(fallos,x2)
res2
# la probabilidad de que ocurran 10 fallos es
# un lote de 500 articulos es del 99 % lo cual
# nos quiere decir q seguramente ocurran 10 fallos o mas
x=0:500
plot(x,ppois(x,x2),xlab="Número de Visitas", ylab="P(X=x)",type = "h", col="blue", main="Visitas Sitio Web: Poisson(2)") 
points(x,ppois(x,x2), col="brown") 
grid()
```


```{r}
#c)
#Hemos hecho una aproximacion de una binomial a una 
# possion del apartado a al apartado b debido a que 
# en el apartado b nuestra n es demasiado grande ,
# entonces lo que hacemos es multiplicar n por p  
# que es la probabilidad y ya tenemos nuestro nuevo 
# valor de lambda y aplicando el metodo poisson 
# tendremos finalmente la respuesta
x<-1:35 
Probabilidad_x<-pbinom(x, size=35, prob=0.95) 
plot(x,Probabilidad_x,col="blue",  xlab="fallo maquina", ylab="P(X<=x)", type = "h", main = "Defectuosos, n=35, p=0.95") 
points(x,Probabilidad_x,col="brown")
grid()
```

