Cuestión 5. Cierto proceso clave para el funcionamiento 
de un CPD, tiene una tasa de errores de 0.01 cada 10 horas. 
Modelar el comportamiento de este proceso asignándole la 
función de distribución más conveniente y justificar el uso 
de la misma. 

a) ¿Cuál es el tiempo medio que transcurre antes del error? 

b) ¿Cuál es la probabilidad de que pasen 10 días antes de 
que se observe un error?

```{r}
#a)
# el valor esperado para el tiempo antes de ocurrir el 1
# error lo podemos solucionar facilmente con una regla de tres
p=0.01 #probabilidad
error=1
horas=10 # cada 10 horas 
x=horas/p
x # horas 
# el tiempo medio son 1000 horas antes de que ocurra el 1 error 
```

```{r}
# b)  probabilidad de que pasen  10 dias antes de que pase un error 
# lo primero que tenemos que hacer es aprovechar el 
# apartado anterior y pasarlo a dias para poder trabajar con él
dias=24
b=10
x2=x/dias
x2 # dias antes de que ocurra un error 
# x= dias antes del 1 erorr 
# la media es 41,67 dias 
# tenemos que hallar la p> o igual a 10
lambda=1/x2
lambda
resultado=1-pexp(b,lambda)
resultado
# la distribucion exponenciale es un caso especial 
# que se suele utilizar para problemas sobre tiempos 
# de servicio y operacion
```


